臺灣高等法院刑事判決　　　　　　　　　　　　　　九十一年度上易字第六八九號
　　上　訴　人　臺灣宜蘭地方法院檢察署檢察官
　　被　　　告　甲○○
右上訴人因被告違反電子遊戲場業管理條例等案件，不服臺灣宜蘭地方法院九十年度
易字第六○八號，中華民國九十一年二月五日第一審判決（起訴案號：臺灣宜蘭地方
法院檢察署九十年度偵字第二四二三號、第二七六三號）提起上訴，本院判決如左：
    主  文
上訴駁回。
    事  實
一、甲○○係設於宜蘭縣羅東鎮○○路一一九號「車迅洗車廠」之負責人（尚未辦妥
    營利事業登記證），竟與不詳姓名之成年男子共同基於賭博之犯意聯絡，自民國
    九十年七月二十五日起，提供公眾得出入之上開洗車廠辦公室兼休息室予該男子
    ，擺設公告查禁之賭博性電動機具小瑪利變異體「笨驢先生」一臺，藉與不特定
    人賭博財物，嗣於同年八月一日下午三許，經警在上址查獲，並扣得前述賭博性
    電動機具一臺（含ＩＣ板一塊及電源遙控器、電源插座各一個）及賭資新台幣（
  下同）二千九百十元。
二、案經宜蘭縣政府移送及宜蘭縣警察局羅東分局報告臺灣宜蘭地方法院檢察署檢察
    官聲請簡易判決處刑，經臺灣宜蘭地方法院羅東簡易庭認為不宜以簡易判決處刑
    ，移送適用通常訴訟程序審理。
    理  由
一、右揭事實，業據被告甲○○坦承不諱，且右揭賭博性電動機具「笨驢先生」擺放
    於被告所經營之上開洗車廠辦公室兼休息室中一情，業據被告於警訊、偵查、原
    審及本院審理時均供承不諱，並有宜蘭縣警局羅東分局成功派出所撰製之臨檢紀
    錄表一紙、現場照片十四張影印附於偵查卷中可稽。雖該博賭性電動機具被查獲
    當時電線纏繞於機具本體，然電動機具旁有電源插座可供隨時插電，而開啟電動
    賭博機具之遙控器則置於任何人皆可拿取之書櫃上面，亦據被告自承在卷，證人
    即查獲員警鄭世宏亦於原審訊問時證稱：查獲當時電玩線繞在電玩旁邊沒有插電
    ，是有人要玩才會插電等語，是該博賭性電動機具於查獲時雖未插電營業，然前
    來賭玩之人，可自行插電啟動，再證人鄭世宏於原審訊問時證稱：「被告的車行
    本來是開在純精路，之前是擺設二臺，當時因為電玩故障，所以我們只是警告他
    ，要他不要再擺設，後來搬到羅東鎮○○路後，又有人檢舉他們擺設電玩，所以
    我們才去取締」等語，足認被告所經營之洗車場前已因擺設賭博性電動機具為警
    方警告，仍於新址繼續擺設，難認無擺設賭博性電動機具供人賭玩之不法意圖，
    況被告身為洗車場之負責人，如未得其同意，他人豈能於其洗車場之休息室兼辦
    公室中任意擺設物品，是被告就擺設賭博性電動機具一事，自難諉為不知。又上
    開機具為警查獲時，扣得零錢二千九百一十元，如依被告所言僅係寄放機具而非
    意圖供人賭玩找換，豈會將非整數之零錢現金置於機具中，而不將該現金取出，
    且置放之現金非整數，應係已有他人賭玩等情，亦據證人鄭世宏於原審訊問時證
    述在卷。本件事證明確，被告犯行堪以認定。
二、核被告甲○○所為，係犯刑法第二百六十六條第一項前段之賭博罪。被告就上開
    犯行與不詳姓名之成年男子間有犯意聯絡及行為分擔，為共同正犯。被告擺設賭
    博性電動遊戲機具先後多次與不特定人賭博財物之犯行，時間緊接，犯罪構成要
    件相同，顯係基於概括之犯意反覆為之，應依連續犯之規定論以一罪，並加重其
    刑。
三、原審認被告罪證明確，適用刑法第二十八條、第五十六條、第二百六十六條第一
    項前段、第二項、第四十二條第二項、罰金罰鍰提高標準條例第一條前段、第二
    條之規定，並審酌被告前無犯罪紀錄，其僅放置一台賭博性電動機具所生危害尚
    屬輕微，犯罪後之態度等一切情狀，量處罰金五千元（銀元），如易服勞役以三
    百元（銀元）折算一日，並認扣案之賭博性電動機具一臺（含ＩＣ板一塊及電源
    插座、電源遙控器各一個），係當場賭博之器具，賭資二千九百十元，係兌換籌
    碼處之財物，而依刑法第二百六十六條第二項宣告沒收，另說明公訴意旨另以：
    被告明知未依電子遊戲場業管理條例辦理營利事業登記證，不得經營電子遊戲場
    業務，竟自九十年七月二十五日起，在上址擅自經營電子遊戲場業務，擺設電動
    賭博機具一臺，因認被告另違反電子遊戲場業管理條例第十五條之規定，應依同
    條例第二十二條規定論處云云。惟查：電子遊戲場業管理條例第三條規定「本條
    例所稱電子遊戲場業指設電子遊戲機供不特定人益智娛樂之營利事業。」，同條
    例第十五條復規定「未依本條例辦理營利事業登記者，不得經營電子遊戲場業。
    」、第二十二條規定「違反第十五條規定者，處行為人一年以下有期徒刑、拘役
    或科或併科新台幣五十萬元以上二百五十萬元以下罰金。」，故依體系解釋，得
    依電子遊戲場業管理條例第二十二條規定處罰之行為，應限於行為人本得依同條
    例辦理電子遊戲場營利事業登記，卻未辦理營利事業登記即擅自經營「電子遊戲
    場業」，或無法依同條例辦理電子遊戲場營利事業登記，亦擅自經營「電子遊戲
    場業」者而言，本件被告甲○○係經營洗車場為業，僅於其洗車場之休息室兼辦
    公室擺設之賭博性電動機具一台，供賭博犯罪之用，並非經營電子遊戲場為業，
    揆諸前開說明，自不成立電子遊戲場業管理條例第二十二條之罪行，惟此部分因
    公訴人認與右開有罪部分屬分論併罰，無裁判上一罪之關係，而依法為無罪之諭
    知。認事用法，核無不合，量刑亦屬適當。檢察官上訴意旨猶執前詞，認被告所
    為另違反電子遊戲場業管理條例第十五條之規定，應依同條例第二十二條規定論
    處，並與所犯賭博犯行，有方法結果之牽連關係，應從一重之電子遊戲場業管理
    條例第二十二條之罪處斷，且縱認被告行為與電子遊戲場業管理條例第十五條、
    第二十二條之構成要件有間，依審判不可分之原則，原審就此部份亦不應另為無
    罪之諭知云云，為無理由，應予駁回。
據上論斷，應依刑事訴訟法第三百六十八條，判決如主文。
本案經檢察官劉斐玲到庭執行職務。
中      華      民      國    九十一    年      四      月     三十     日
                              臺灣高等法院刑事第十五庭
                                  審判長法  官  房  阿  生
                                        法  官  蔡  光  治
                                        法  官  雷  元  結
右正本證明與原本無異。
不得上訴。
                                        書記官  汪  志  剛
中      華      民      國     九十一   年      五      月    二        日
附錄：本判決論罪科刑法條全文
刑法第二百六十六條
在公共場所或公眾得出入之場所賭博財物者，處一千元以下罰金，但以供人暫時娛樂
之物為賭博者，不在此限。
當場賭博之器具與在賭檯或兌換籌碼處之財物，不問屬於犯人與否，沒收之。
